【裁判字號】    96,訴,547
【裁判日期】    970212
【裁判案由】    毒品危害防制條例
【裁判全文】
臺灣宜蘭地方法院刑事判決               96年度訴字第547號
公  訴  人  臺灣宜蘭地方法院檢察署檢察官
被      告  甲○○
上列被告因毒品危害防制條例案件，經檢察官提起公訴（96年度
毒偵字第923號），嗣於本院準備程序進行中，被告先就被訴事
實為有罪之陳述，經裁定進行簡式審判程序，本院判決如下：
    主  文
甲○○犯施用第一級毒品罪，累犯，處有期徒刑捌月，扣案之塑
膠袋壹只沒收之。又犯施用第二級毒品罪，累犯，處有期徒刑伍
月。應執行有期徒刑拾壹月，扣案之塑膠袋壹只沒收之。
    事  實
一、甲○○前因竊盜等案件，經臺灣高等法院以89年度上易字第
    176號判決判處有期徒刑三年、四月，應執行有期徒刑三年
    二月確定，甫於民國95年8月27日縮刑期滿執行完畢。甲○
    ○前亦因施用毒品案件，經送觀察、勒戒及強制戒治，於94
    年10月27日執行強制戒治完畢。詎甲○○猶不知悔改，明知
    海洛因、安非他命分別為毒品危害防制條例第2條第2項第1
    、2款所規定之第一、二級毒品，均不得擅自施用，竟仍基
    於施用第一級毒品海洛因之犯意，於96年8月9日下午4時許
    ，在宜蘭縣羅東鎮○○路225號「爆米花彈珠房」之廁所內
    ，以將第一級毒品海洛因摻入香菸內點火吸食之方式，施用
    第一級毒品海洛因一次。另又基於施用第二級毒品安非他命
    之犯意，於96年8月10日凌晨零時55分許往前回溯96小時內
    之某時，在不詳處所，以將第二級毒品安非他命置於玻璃吸
    食器內點火燒烤，再吸食其所生煙霧之方式，施用第二級毒
    品安非他命一次。嗣於96年8月10日凌晨零時30分許，在宜
    蘭縣羅東鎮○○路225號「爆米花彈珠房」為警查獲，並扣
    得其所有、原供盛裝海洛因所用之塑膠袋空袋一只。
二、案經宜蘭縣警察局移請臺灣宜蘭地方法院檢察署檢察官偵查
    起訴，嗣於本院準備程序進行中，被告先就被訴事實為有罪
    之陳述，經裁定進行簡式審判程序。
    理  由
一、上揭犯罪事實，業據被告甲○○於本院審理時坦承不諱，且
    其於96年8月10日凌晨零時55分許所採之尿液，經送檢驗結
    果，確實呈現嗎啡、可待因、安非他命、甲基安非他命陽性
    反應之事實，亦有宜蘭縣警察局少年隊尿液檢體編號姓名對
    照表、慈濟大學濫用藥物檢驗中心檢驗總表各一件在卷可稽
    。此外，復有被告所有、原供盛裝海洛因所用之塑膠袋空袋
    一只扣案可資佐證。又被告前因施用毒品案件，經送觀察、
    勒戒及強制戒治後，於94年10月27日執行強制戒治完畢等情
    ，亦有全國施用毒品案件紀錄表、臺灣高等法院被告前案紀
    錄表各一件附卷可佐。依此，足徵被告上開自白確與事實相
    符，其於強制戒治執行完畢後，五年內再犯本案施用第一、
    二級毒品罪之事證已臻明確，其犯行堪予認定，應依法論科
    。
二、查海洛因、安非他命分別為毒品危害防制條例第2條第2項第
    1、2款所規定之第一、二級毒品，均不得擅自施用，故核被
    告施用海洛因、安非他命之行為，分別係犯毒品危害防制條
    例第10條第1項之施用第一級毒品罪、同條例第10條第2項之
    施用第二級毒品罪。其施用行為前持有第一級毒品海洛因、
    第二級毒品安非他命之低度行為，分別為其施用之高度行為
    所吸收，均不另論罪。又被告前因竊盜等案件，經臺灣高等
    法院以89年度上易字第176號判決判處有期徒刑三年、四月
    ，應執行有期徒刑三年二月確定，甫於95年8月27日縮刑期
    滿執行完畢之事實，有前揭之臺灣高等法院被告前案紀錄表
    可資參照，其於受有期徒刑之執行完畢後，五年以內故意再
    犯有期徒刑以上之施用第一級毒品罪、施用第二級毒品罪，
    均為累犯，均應依法加重其刑。又被告所犯前揭施用第一級
    毒品罪、施用第二級毒品罪，犯意各別，行為互殊，應予分
    論併罰。爰審酌被告之素行、智識程度；犯罪之動機、目的
    、手段；前已因施用毒品之犯行，經執行觀察勒戒、強制戒
    治完畢，仍不知悔改，復繼續沾染毒品惡習，其施用毒品行
    為對於自身及社會所造成之危害程度非輕；分別施用第一、
    二級毒品之犯罪態樣；犯後已坦承犯行，態度尚佳等一切情
    狀，分別量處如主文所示之刑，並定其應執行刑為有期徒刑
    十一月，以示警懲（註：關於被告施用海洛因毒品之犯罪事
    實，起訴書原記載「被告自96年8月4日起，至同年8月9日下
    午4時止，在宜蘭縣羅東鎮○○路225號爆米花彈珠房廁所內
    等處，反覆施用海洛因約五次」，惟蒞庭公訴檢察官已當庭
    更正為「被告於96年8月9日下午4時許，在宜蘭縣羅東鎮○
    ○路225號爆米花彈珠房廁所內，施用海洛因一次。」，併
    此敘明。）。至於扣案之塑膠袋空袋一只，係被告所有，原
    供盛裝海洛因毒品之用，為其施用海洛因毒品所用之物等情
    ，已據被告於本院審理時供承明確，應依刑法第38條第1項
    第2款之規定，於其所犯施用第一級毒品罪下，宣告沒收之
    ，並併執行之。
據上論斷，應依刑事訴訟法第273條之1第1項、第299條第1項前
段，毒品危害防制條例第10條第1項、第2項，刑法第11條前段、
第47條第1項、第51條第5款、第38條第1項第2款，判決如主文。
本案經檢察官吳廣莉到庭執行職務。
中    華    民    國    97    年    2    月    12    日
                  刑事第三庭法  官  劉家祥
以上正本證明與原本無異。
如不服本判決應於收受本判決後10日內向本院提出上訴書狀，並
應敘述具體理由。若未敘述理由者，應於上訴期間屆滿後20日內
向本院補提理由書狀(均須按他造當事人之人數附繕本)。
                            書記官  劉謹翊
中    華    民    國    97    年    2     月    14    日
附錄本案論罪科刑法條全文：
毒品危害防制條例第10條第1、2項
施用第一級毒品者，處 6 月以上 5 年以下有期徒刑。
施用第二級毒品者，處 3 年以下有期徒刑。


司法院資訊處製作；財團法人民間司法改革基金會備份。
